# 同一控制合并

提问人：一云 时间：2016-07-08 10:22:55
陈老师：请教个问题：一家母公司实际控制人是 3 个（签有一致行动人协议），本期合并了一家公司，该公司的股东只有一个，是母公司 3 个实际控制人中的一个-------这次合并算同一控制合并吗？

回答人：chenyiwei
一般理解应不算“同一方或相同的多方”。因为收购方的实际控制人是三方基于一致行动协议形成的“一致行动体”，而被收购方的实际控制人只是其中一人。
但是有以下例外：如果这三个自然人（假设为A、B、C）就收购方（甲公司）签订的一致行动协议约定如果无法达成协议，则各方应以A的意见为准在甲公司的股东会、董事会中行使表决权，则表明甲公司的实际控制人是A单独一人，而不是A、B、C三人组成的一致行动体。在此情况下，如果被收购方（乙公司）的实际控制人是A，且乙公司构成“业务”，并满足“非暂时性”标准，则此时甲合并乙可以认为是同一控制下的合并。